Manuel Alejandro Guerra Arango

Desarrollador móvil

guerramanuel299@gmail.com | +57 300 433 5163 linkedin.com/in/alejandro-guerra-developer | Medellin, Colombia

Perfil personal

Desarrollador móvil, con 3 años y 10 meses de experiencia, desempeñando funciones como creación de aplicaciones, desarrollo de funcionalidades, mantenimiento y corrección de incidencias. Cuenta con conocimientos en arquitectura de software, adaptación de tecnologías emergentes y manejo de inglés B2. Sus competencias laborales incluyen gestión del tiempo, comunicación efectiva, escucha activa y atención al detalle.

Habilidades

Técnicas: React, React native, JavaScript, TypeScript, Swift, C#, Git, HTML,

Firebase, Redux, Context API, Azure, App Store, Play Store.

Idiomas: Español (Nativo), Ingles (B2)

Experiencia

Desarrollador de móviles Q10 - (Abril 2024 - Actual)

- Creación y despliegue de aplicaciones móviles.
- Implementación de tecnologías emergentes y nuevas funcionalidades.
- Definición e implementación de nuevas arquitecturas para aplicaciones móviles.
- Corrección de incidentes.
- Soporte y mantenimiento de aplicativos.

FrontEnd Developer Emprendi StartUp - (Septiembre 2023 - Marzo 2024)

- Next.js, React, React Native, TailwindCSS, APIs RESTful.
- Desarrollar interfaces de usuario intuitivas y responsivas.
- Asegurar el delivery de tareas asignadas con calidad y cumplimiento de obietivos.
- Integración de APIs RESTful y arquitectura de aplicaciones.

Desarrollador de móviles y tester Q10 - (Abril 2021 - Septiembre 2023)

- Planificación y ejecución de pruebas de software.
- Implementación de tecnologías emergentes y nuevas funcionalidades.
- Identificación y reporte de defectos para asegurar calidad del producto.
- Colaboración con equipos de desarrollo para garantizar entrega de software funcional y de alta calidad.
- Corrección de incidentes.
- Soporte y mantenimiento de aplicativos.

Educación

- I.E INEM José Félix De Restrepo (Bachiller Técnico En Desarrollo de software)
- CESDE Técnica en Desarrollo de Software
- SMART idiomas (inglés A1-C1) Actualmente cursando Nivel-B2